【裁判字號】    98,易,5
【裁判日期】    980418
【裁判案由】    毒品危害防制條例
【裁判全文】
臺灣宜蘭地方法院刑事判決                 98年度易字第5號
公  訴  人  臺灣宜蘭地方法院檢察署檢察官
被      告  甲○○
上列被告因違反毒品危害防制條例案件，經檢察官聲請簡易判決
處刑（97年度偵字第4050號），本院羅東簡易庭認不宜以簡易判
決處刑，移送本院刑事庭依通常程序審理，本院判決如下：
    主  文
甲○○持有第二級毒品，處有期徒刑參月，如易科罰金，以新臺
幣壹仟元折算壹日；又持有第二級毒品，處有期徒刑參月，如易
科罰金，以新臺幣壹仟元折算壹日。應執行有期徒刑伍月，如易
科罰金，以新臺幣壹仟元折算壹日。
    事  實
一、甲○○分別於附表一編號1、2所示之時間，使用臺灣鐵路工
    會工會宜蘭分會大里站之00-0000000號公共電話，撥打蕭文
    雄（所涉販賣毒品犯行部分，另案審理中）使用之門號0000
    000000號行動電話，向蕭文雄購買如附表一編號1、2所示金
    額之第二級毒品甲基安非他命（業據公訴人當庭更正），共
    計2次，均由蕭文雄在其位於宜蘭縣頭城鎮○○路○段293號
    住處附近將甲基安非他命交給甲○○非法持有。嗣為警執行
    通訊監察蕭文雄所持有之門號0000000000號行動電話，並於
    96年10月4日下午4時15分許，持搜索票至蕭文雄位於宜蘭縣
    頭城鎮○○路○段293號執行搜索時，查獲如附表二所載之甲
    基安非他命等物（另案之扣案物），始獲悉上情。
二、案經臺灣宜蘭地方法院檢察署檢察官簽分偵查後聲請簡易判
    決處刑。
    理  由
甲、證據能力方面：
    按被告以外之人於審判外之陳述，雖不符前4條之規定，而
    經當事人於審判程序同意作為證據，法院審酌該言詞陳述或
    書面陳述作成時之情況，認為適當者，亦得為證據，刑事訴
    訟法第159條之5第1項定有明文。本件以下所引被告以外之
    人於審判外之書面或言詞陳述，被告於審判程序均同意作為
    證據，本院審酌上開書面及言詞陳述作成時之情況，認適宜
    作為證據使用，均有證據能力，合先敘明。
乙、實體部分：
    訊據被告甲○○固坦承有於附表一編號1、2所示之時間，使
    用臺灣鐵路工會工會宜蘭分會大里站之000000000號公共電
    話撥打蕭文雄使用之門號0000000000號行動電話，96年7月
    21日上午11時49分許及96年8月24日上午11時8分許之通訊監
    察譯文均是伊與證人蕭文雄之對話內容等語不諱，對於嗣後
    警察有執行通訊監察蕭文雄所持有之門號0000000000號行動
    電話，並於96年10月4日下午4時15分許，持搜索票至蕭文雄
    位於宜蘭縣頭城鎮○○路○段293號執行搜索，而查獲如附表
    二所示之甲基安非他命等物亦表示不爭執，惟矢口否認持有
    甲基安非他命之犯行，辯稱：伊沒有向蕭文雄買過甲基安非
    他命。伊於附表一編號1、2所載之時間，打電話給蕭文雄，
    1次是要請蕭文雄幫忙詢問有無地方可以租屋，因為伊父親
    在宜蘭鄉下的房地，被法院判決是別人所有的房地，所以才
    請蕭文雄幫忙詢問，1次則是要請蕭文雄幫忙買龍蝦云云。
    惟查：
  (一)上開事實，業據蕭文雄於警、偵訊及另案審理時迭次證稱：
    扣案之安非他命（應係安非他命及甲基安非他命之統稱，下
    同）是伊本人所有的，手機0000000000號行動電話是伊在使
    用。通訊監察譯文中有談到「要一、要二、一千、二千、多
    少」是代表與購毒交易之金額；「一克、有沒有、東西、那
    個、半個、四一」，是代表安非他命毒品及重量；「在租房
    子這裡、找你可以嘛」，是表示要向伊買毒品的人詢問伊有
    沒有在家及要購買毒品。甲○○（綽號阿波）向伊買過2、3
    次毒品，交易地點大都在伊家前面或附近，甲○○每次都買
    1至2千元。伊與甲○○是朋友關係，卷宗所附伊以門號0000
    000000號行動電話與甲○○使用之000000000號電話通訊監
    察的譯文，是伊與甲○○之通話內容，伊有賣安非他命給甲
    ○○。96年7月21日上午11時49分通話內容，該次甲○○跟
    伊買1千元的安非他命，伊在伊家附近拿給甲○○。96年8月
    24日上午11時8分通話內容，是甲○○向伊購買2千元的安非
    他命，是在伊家附近拿給甲○○等語明確（見警卷第4、5、
    6頁、他610號卷第7、9頁、偵4050號卷第5、6頁），參以被
    告與蕭文雄於96年7月21日上午11時49分之通訊監察譯文內
    容：「被告：『你有在租屋那裡嗎？』。蕭文雄：『有呀，
    上來呀』。被告：『等一下，我爸不知走過去了嗎？我跟他
    坐同一班的。』．．．蕭文雄：『那你現在呢？』。被告：
    『現在先那個呀，一樣哦，一。』。蕭文雄：『你在哪裡？
    』。被告：『我在車站走上去。』。」，及96年8月24日上
    午11時8分之通訊監察譯文內容：「蕭文雄：『喂』。被告
    ：『我在樓下』。蕭文雄：『上來呀。』。被告：『我拿蝦
    子給你，我要二千。』。蕭文雄：『上來呀。』。」（見警
    卷第10頁、19頁反面），確實亦有證人蕭文雄前揭所述係毒
    品交易金額之用詞，即『現在先那個呀，一樣哦，一。』、
    『我拿蝦子給你，我要二千。』，且觀諸上開被告與證人蕭
    文雄之通話內容，亦與一般購毒者與販毒者對話時，慣用隱
    晦不明之語法相符。再依被告供稱打電話係要請證人蕭文雄
    幫忙詢問租屋事宜及購買龍蝦等語，顯見證人蕭文雄與被告
    並無任何仇怨嫌隙存在，則證人蕭文雄自無於警、偵訊及另
    案審理時，一再設詞誣陷被告之必要。此外，復有扣押物品
    目錄表、通訊監察書、通聯調閱查詢單（見警卷第119-120
    、104-112、67頁）及附表二編號1所示之甲基安非他命1包
    扣案可佐，而該包白色透明結晶體經送鑑定結果，確實含有
    第二級毒品甲基安非他命成分（鑑餘淨重0.6086公克），亦
    有交通部民用航空局航空醫務中心96年11月1日航藥鑑字第0
    961831號毒品鑑定書附卷足稽。故證人蕭文雄前揭於警、偵
    訊及另案審理時所為之證述，足以信實。被告確實有於附表
    一編號1、2所示之時間，使用臺灣鐵路工會工會宜蘭分會大
    里站之00-0000000號公共電話，撥打蕭文雄使用之門號0000
    000000號行動電話，向蕭文雄購買如附表一編號1、2所示金
    額之第二級毒品甲基安非他命，均由蕭文雄在其位於宜蘭縣
    頭城鎮○○路○段293號住處附近將甲基安非他命交給甲○○
    持有之事實，足以認定。被告辯稱：伊沒有向蕭文雄買過甲
    基安非他命云云，要難足取。
  (二)被告另雖辯稱：伊於附表一編號1、2所載之時間，打電話給
    蕭文雄，1次是要請蕭文雄幫忙詢問有無地方可以租屋，因
    為伊父親在宜蘭鄉下的房子、土地被法院判決是別人的，所
    以才請蕭文雄幫忙問，1次是要請蕭文雄幫忙買龍蝦云云。
    而經本院提示通訊監察譯文，請被告指明請證人蕭文雄幫忙
    詢問租屋事宜及購買龍蝦者，各係哪一通電話時，被告雖係
    以「因時間太久，我忘記了」等語答覆，不予確認（見本院
    卷第29頁）。惟經觀諸96年7月21日上午11時49分及96年8月
    24 日上午11時8分之通訊監察譯文內容，並無被告所述係請
    證人蕭文雄幫忙詢問租屋事宜及購買龍蝦之對話內容或意旨
    ，故被告此部分辯解，顯有飾詞卸責之情，不足採信。
  (三)綜上所述，被告前揭辯解，均不足採信。本件事證已甚明確，
    被告2次持有第二級毒品甲基安非他命之犯行，足以認定。
二、按甲基安非他命係屬第二級毒品，毒品危害防制條例第2條
    第2項第2款定有明文，故核被告2次所為，均係犯毒品危害
    防制條例第11條第2項之持有第二級毒品罪。又附表二編號1
    所示證人蕭文雄供承係其所有用來販賣及施用（詳見另案97
    年度訴字第427號案件97年10月29日審判筆錄第17頁）之物
    ，係第二級毒品甲基安非他命，已如前述，則被告向證人蕭
    文雄購買後持有者，當然係第二級毒品甲基安非他命。聲請
    簡易判決處刑書雖係起訴被告持有安非他命，惟此業經公訴
    人當庭更正被告係持有甲基安非他命（見本院卷第27頁），
    故本院自應予以更正。另被告使用之00-0000000電話，係臺
    灣鐵路工會工會宜蘭分會大里站之公共電話，此有通聯調閱
    查詢單附卷可參，聲請簡易判決處刑書此部分所載亦有誤會
    ，應併予更正。而被告所犯上開二罪，犯意各別，行為不同
    ，應分論併罰。至於毒品危害防制條例第11條第4項雖規定
    ：「持有毒品達一定數量者，加重其刑至二分之一，其標準
    由行政院定之。」，且行政院公布之「轉讓持有毒品加重其
    刑之數量標準」第2條第1項第2款亦規定：「轉讓、持有毒
    品達一定數量者，加重其刑至二分之一，其標準如下：第二
    級毒品：淨重十公克以上。」。惟遍查全案卷證資料觀之，
    本件雖難認定被告先後2次持有之甲基安非他命重量為何，
    惟被告持有之甲基安非他命既係以1千元及2千元之代價向蕭
    文雄購買所得，則衡諸常理，該等甲基安非命之數量自難認
    有達到淨重10公克以上之可能，故無適用前開加重其刑規定
    之餘地。爰審酌被告之犯罪動機、目的、手段、所生危害，
    及犯後態度等一切情狀，分別量處如主文所示之刑，並均諭
    知易科罰金之折算標準，且定其應執行之刑暨諭知易科罰金
    之折算標準，以資懲儆。
據上論斷，應依刑事訴訟法第452條、第299條第1項前段，毒品
危害防制條例第11條第2項，刑法第11條前段，刑法第41條第1項
前段、第2項、第51條第5款，判決如主文。
本案經檢察官張立言到庭執行職務。
中    華    民    國    98    年    4     月    18    日
                        刑事第二庭  法  官  陳映佐
以上正本證明與原本無異
如不服本判決應於收受本判決後10日內向本院提出上訴書狀，並
應敘述具體理由。若未敘述理由者，應於上訴期間屆滿後20日內
向本院補提理由書狀（均須按他造當事人之人數附繕本）「切勿
逕送上級法院」。
                                    書記官   陳憲文
中    華    民    國    98    年    4     月    18    日
附錄法條：
毒品危害防制條例第11條第2項：
持有第二級毒品者，處2年以下有期徒刑、拘役或新臺幣3萬元以
下罰金。
附表一：
 ┌─┬────┬────┬────────┬─────────┐
 │編│交易時間│交易次數│交易地點        │聯絡交易方式      │
 │號│（民國）├────┤                │                  │
 │  │        │交易金額│                │                  │
 │  │        │（新臺幣│                │                  │
 │  │        │）      │                │                  │
 ├─┼────┼────┼────────┼─────────┤
 │1 │96年7月 │1次     │蕭文雄位於宜蘭縣│甲○○使用00000000│
 │  │21日11時├────┤頭城鎮○○路○段 │6號電話與蕭文雄使 │
 │  │49分許  │1,000元 │293號住處附近   │用之0000000000號電│
 │  │        │        │                │話聯絡購買        │
 ├─┼────┼────┼────────┼─────────┤
 │2 │96年8月 │1次     │蕭文雄位於宜蘭縣│同上              │
 │  │24日11時├────┤頭城鎮○○路○段 │                  │
 │  │8分許   │2,000元 │293號住處附近   │                  │
 └─┴────┴────┴────────┴─────────┘
 附表二：
 ┌─┬────────┬─────┬──────────┐
 │編│物品名稱        │數      量│備   註             │
 │號│                │          │                    │
 ├─┼────────┼─────┼──────────┤
 │01│甲基安非他命    │1小包     │蕭文雄所有          │
 ├─┼────────┼─────┼──────────┤
 │02│毒品殘渣袋      │4只       │蕭文雄所有          │
 ├─┼────────┼─────┼──────────┤
 │03│分裝袋          │4只       │蕭文雄所有          │
 ├─┼────────┼─────┼──────────┤
 │04│塑膠提撥管      │2支       │蕭文雄所有          │
 ├─┼────────┼─────┼──────────┤
 │05│注射針筒        │1支       │                    │
 ├─┼────────┼─────┼──────────┤
 │06│安非他命吸食器  │1組       │蕭文雄所有          │
 │  │                │          │                    │
 ├─┼────────┼─────┼──────────┤
 │07│Sony Ericsson廠 │1支       │1.蕭文雄所有。      │
 │  │牌行動電話      │          │2.門號：0000000000。│
 │  │                │          │3.序號：000000000000│
 │  │                │          │  231號。           │
 ├─┼────────┼─────┼──────────┤
 │08│SIM卡           │1張       │1.蕭文雄所有。      │
 │  │                │          │2.門號：0000000000號│
 ├─┼────────┼─────┼──────────┤
 │09│GPLUS廠牌行動電 │1支       │1.蕭文雄所有。      │
 │  │話              │          │2.序號：000000000000│
 │  │                │          │  565號。           │
 ├─┼────────┼─────┼──────────┤
 │10│OKWAP廠牌行動電 │1支       │1.蕭文雄所有。      │
 │  │話              │          │2.序號：000000000000│
 │  │                │          │  841號。           │
 ├─┼────────┼─────┼──────────┤
 │11│GEO廠牌行動電話 │1支       │1.蕭文雄所有。      │
 │  │                │          │2.序號：000000000000│
 │  │                │          │  384號             │
 ├─┼────────┼─────┼──────────┤
 │12│現金（新臺幣）  │13,700元  │蕭文雄所有。        │
 ├─┼────────┼─────┼──────────┤
 │13│安非他命吸食器  │1組       │蕭文強所有，在蕭文強│
 │  │                │          │房間查獲。          │
 ├─┼────────┼─────┼──────────┤
 │14│安非他命吸食器1 │1組       │蕭文清所有，在蕭文清│
 │  │組              │          │房間查獲。          │
 └─┴────────┴─────┴──────────┘


司法院資訊處製作；財團法人民間司法改革基金會備份。
